臺灣高等法院民事判決
108年度金上字第32號
上  訴  人  楊榮泉  
訴訟代理人  嚴奇均律師
被  上訴人  徐國良  

訴訟代理人  周德裕  


上列當事人間請求侵權行為損害賠償事件，上訴人對於中華民國
108年7月19日臺灣臺北地方法院108年度金字第5號第一審判決提
起上訴，本院於民國109年5月5日言詞辯論終結，判決如下：
    主      文
原判決關於駁回上訴人後開第二項之訴部分，及該部分假執行之
聲請，暨該訴訟費用之裁判均廢棄。
被上訴人應給付上訴人新臺幣伍佰萬元，及自民國一百零七年八
月十六日起至清償日止，按週年利率百分之五計算之利息。
第一審訴訟費用關於廢棄部分，及第二審訴訟費用除減縮部分外
，均由被上訴人負擔。
本判決第二項所命給付，於上訴人以新臺幣壹佰陸拾陸萬柒仟元
為被上訴人供擔保後得假執行。但被上訴人如以新臺幣伍佰萬元
為上訴人預供擔保，得免為假執行。
    事實及理由
一、上訴人起訴主張：被上訴人為漢唐光電科技股份有限公司（
    下稱漢唐光電公司）董事長，明知漢唐光電公司未實際以經
    營光電產業為業，且營運狀況不佳，每年均處於虧損狀況，
    該公司無在我國或他處上市（櫃），或由美國思科系統公司
    （CiscoSystems ,Inc.，下稱美國思科公司）高價併購之可
    能。且被上訴人未具備美國史丹佛大學博士或美國AT&T貝爾
    實驗室（下稱美國貝爾實驗室）副總裁身分，亦未擁有其所
    稱之多項光電通訊專利。被上訴人竟陸續於民國（下同）10
    0年間起，向訴外人徐玉琦佯稱其具備美國史丹佛大學博士
    及美國貝爾實驗室副總裁學經歷，漢唐光電公司營運良好，
    即將於近年內上市（櫃）及被美國思科公司併購，之後股價
    將大幅翻漲，可獲得30至40倍之獲利云云。徐玉琦於100年
    間介紹兩造認識，且安排兩造自101年至103年間多次餐敘及
    在漢唐光電公司辦公室見面，被上訴人亦對伊佯稱上情，致
    伊信以為真，陸續於附表所示之時間及方式交付投資款新臺
    幣（下同）750萬元予徐玉琦，再由徐玉琦轉匯至被上訴人
    所有之帳戶，以每張5萬元價格購買150張漢唐光電公司之股
    票，被上訴人則以併購案確定前係股票閉鎖期，伊所購買之
    股票均只能掛名於徐玉琦名下為由，未將股票實際過戶予伊
    。是伊因被上訴人詐騙，而購買漢唐光電公司股票，受有75
    0萬元損害，爰依民法第184條第1項前段、後段，請求被上
    訴人賠償伊750萬元之本息等語。原審為上訴人全部敗訴之
    判決，上訴人不服，提起上訴後，減縮上訴範圍為請求被上
    訴人應給付500萬元本息（即附表編號6、7、9、10所示之筆
    數，下合稱系爭款項，見本院卷第341頁），合於民事訴訟
    法第446條第1項但書、第255條第1項第3款規定，應予准許
    ，是已減縮部分均非本件裁判範圍，茲不贅述。上訴聲明求
    為判決：㈠、原判決關於駁回上訴人後開第二項之訴部分及
    該部分假執行之聲請均廢棄。㈡、被上訴人應給付上訴人500
    萬元，及自起訴狀繕本送達翌日起至清償日止，按週年利率
    5％計算之利息。㈢、願供擔保，請准宣告假執行。
二、被上訴人則以：伊係將漢唐光電公司股票以每張5萬元之價
    額設質予徐玉琦，向徐玉琦借款；又徐玉琦與上訴人間存在
    借貸關係，上訴人於附表所示之時間交付之款項，有部分是
    上訴人與徐玉琦間之借貸金額，有部分是上訴人向徐玉琦購
    買股票所為之匯款，上訴人非透過徐玉琦向伊購買股票，伊
    亦未將股票售予徐玉琦及上訴人。伊之學經歷均屬實。又伊
    雖曾經對徐玉琦表示美國思科公司將併購漢唐光電公司乙情
    ，然已告知徐玉琦不應對外張揚，徐玉琦擅自以此為銷售股
    票之話術，向包含上訴人在內之投資人宣揚，伊從未指示徐
    玉琦對上訴人施以詐術，以銷售漢唐光電公司股票，且上訴
    人所參加之餐敘均係徐玉琦為山達基教會招募信徒及募款所
    為。準此，徐玉琦上開所為均係其個人行為，與伊毫無關係
    。況徐玉琦表示已經買回上訴人之股票，可見上訴人未受有
    損害等語，資為抗辯。並答辯聲明求為判決：㈠、上訴駁回
    。㈡、如受不利判決，願預供擔保免為假執行。
三、兩造不爭執之事實（本院卷第381至382頁）：
㈠、被上訴人為漢唐光電公司董事長。
㈡、徐玉琦將漢唐光電公司相關資訊告知上訴人，上訴人因而查
    閱漢唐光電公司實收資本額及公司網頁內容。
㈢、徐玉琦自100年12月間起分次依被上訴人指示，以每張1千股5
    萬元向被上訴人取得其所有之漢唐光電公司股票。
㈣、徐玉琦於100年12月起至106年1月止，介紹包括上訴人在內之
    友人與被上訴人認識、見面及參訪漢唐光電公司。
㈤、上訴人自101年起陸續透過徐玉琦購買漢唐光電公司股票，並
    於103年1月21日、3月13日、3月24日、5月5日分別匯款250
    萬、100萬、25萬、125萬元至徐玉琦帳戶(如附表編號6、7
    、9、10之「日期」、「金額」、「上訴人支付款項予徐玉
    琦之方式」欄所示)（本院卷第361頁）。
㈥、徐玉琦分別於103年1月21日、3月3日、3月14日、3月31日、5
    月8日匯款190萬、60萬、100萬、25萬、200萬元予被上訴人
    （如附表編號6、7、9、10之「徐玉琦匯款被上訴人之時間
    、方式」欄所示)（本院卷第72頁、第361頁）。
四、上訴人主張被上訴人以不實之學經歷及漢唐光電公司營運狀
    況等足以影響投資判斷之不實資訊，對伊施以詐術，致伊陷
    於錯誤，支出500萬元購買漢唐光電公司股票而受有損害，
    為被上訴人所否認，並以前詞置辯，經查：
㈠、上訴人前對被上訴人提起證券詐欺告訴，經檢察官提起公訴
    後，臺灣臺北地方法院（下稱臺北地院）以107年度金重訴
    字第6號刑事判決被上訴人違反證券交易法第20條第1項、第
    171條第1項第1款、第2款之買賣有價證券不得有虛偽、詐欺
    行為之罪，判處有期徒刑8年6月，被上訴人不服提起上訴，
    經本院於108年12月19日以107年度金上重訴字第52號刑事判
    決駁回其上訴，被上訴人不服再提起上訴，經最高法院於10
    9年3月19日以109年度台上字第942號刑事判決駁回其上訴確
    定（下統稱系爭刑案），上開判決所載被上訴人之犯罪事實
    為：漢唐光電公司未實際以經營光電產業為業，自公司設立
    登記後迄105年度之各年度均處於虧損狀況，至105年度累計
    虧損達2億5,453萬6,805元，經營績效甚差，且被上訴人不
    具備美國史丹佛大學博士、美國貝爾實驗室副總裁等身分，
    亦未擁有所稱多項光電通訊專利，漢唐光電公司實無在我國
    或他處上市（櫃）之計畫，或經美國思科公司高價併購之可
    能，被上訴人於95年至106年間向徐玉琦、上訴人及訴外人
    黎家平夫婦、林鈺雲等投資人佯稱其具備美國史丹佛大學博
    士及美國貝爾實驗室副總裁學經歷，漢唐光電公司營運良好
    ，即將於近年內上市（櫃）及被美國思科公司併購，股東投
    資款均存入由美國思科公司指定之專戶監管，事成之後股東
    將有高額獲利，若併購不成亦會將投資款全額退還等不實事
    項，且部分投資人因而查閱漢唐光電公司網頁登載被上訴人
    前開不實學經歷，及被上訴人率領美國貝爾實驗室、美國朗
    訊科技公司科學家從事光電研究，漢唐光電公司為全球唯一
    從事光電研發之公司，擁有全球最大計畫中心等虛假公司營
    運狀況及研發技術等事項，使上開投資人陷於錯誤，致出資
    購買漢唐光電公司之股票。此有系爭刑案歷審判決書在卷可
    稽（見原審卷第441至510頁；本院卷第195至296頁、第371
    至376頁），復經本院調閱系爭刑案電子卷證核閱無誤。
㈡、再參被上訴人與徐玉琦間手機簡訊之對話內容，顯示徐玉琦
    曾向被上訴人表示多名股東希望退股及取回投資款等語，並
    詢問漢唐光電公司併購案進度時，被上訴人陸續回應徐玉琦
    表示：「我處理C（所指即思科公司，以下同），拜託你處
    理你那邊的人。有人擔心，沒有問題，明年底還不成功，一
    毛錢不少全數退回，拜託請大家耐心等待」、「我先來停止
    併購案，以我其他公司來接手所有保留股和你們手中員工股
    。」、「和C的會議很順利，特此告知」、「再重啟動，需
    要二年半，和C討論過，不可行，C老闆想辭退CEO前，完成
    併購案。」、「不成功，你們少賺錢，我沒有差，即使沒有
    併購成功，自己上市我隨賣股票，每股三百元以上也比賣給
    你們，賺更多錢。」、「C老闆的忍耐力也有限，我不知道
    他還可以等待多久，大家去拜拜吧！」、「胡太太讓我不爽
    ，你們的獲利可能會少，因為我無需為你們爭取更大利益，
    請問對你們有什麼好處？我如果先取消再重新立併購案，因
    為這段時日受了他們這些氣，我還敢再讓你們再次加入？我
    可以肯定告訴你們，完全不會！你們這生大機會就這一次不
    會有第二次。」、「我都非常努力將你們的利益放在第一位
    ，總是希望C加碼你們的倍數，自從我收到胡太太那封訊息
    ，我真的心寒了，我的太自以為是。你們，能有幾倍獲利即
    可，我無需犧牲我自己。」、「我還是會為大家爭取最大利
    益，我有，你們也一定相等的有。C很誠意，我們相等回報
    ，這個親事才算圓滿。」、「保留股是我的律師團隊指示小
    心別犯內線交易，用最小心方式，犧牲那三千張少賺安全至
    上，不然，我根本不要減少那三千的股份」、「老實告訴你
    ，要不是為了平安成就大事，我內心非常非常不願意賣那些
    保留股，我少賺多少錢？？」、「這個週二可以五萬美元？
    週二C老闆單獨和我見面。」、「C指示換新帳戶」、「帳戶
    ，C律師要不同年份管理。」、「今天沒有成績？」、「C老
    闆約我見面，他希望2014/1/1第一天能五萬美元，十五日前
    再十萬美元。C老闆真的非常期待早日成功，不然他不會如
    此殷切」、「我和C老闆聚會剛剛結束，我們的部分很順利
    」、「我一直有告訴你這裡進度實況，請告訴他（指林鈺雲
    ）。」、「臺灣週四沒有五萬美元，我不知道如何向C老闆
    交待」等語（見偵查卷106年度他字2866號卷二第57至98頁
    ，本院卷第477至495頁），顯見被上訴人長期向徐玉琦傳遞
    漢唐光電公司正積極與美國思科公司商議併購，且併購案推
    行過程順利，以及購買漢唐光電公司股票之投資者日後將大
    幅獲利，如併購不成功，將一毛錢不少全數退回予投資者等
    訊息，再透過徐玉琦傳遞此等消息予投資人，以此對外銷售
    漢唐光電公司股票以獲取投資人之資金。
㈢、又徐玉琦將漢唐光電公司相關資訊告知上訴人，上訴人因而
    查閱漢唐光電公司實收資本額及公司網頁內容，且徐玉琦於
    100年12月起至106年1月止，介紹包括上訴人在內之友人與
    被上訴人認識、見面及參訪漢唐光電公司一情，為兩造所不
    爭執（不爭執事項㈡、㈣）。復觀證人徐玉琦於系爭刑案偵查
    中結證：我從美國回來後，被上訴人說想看哪些人買他的股
    票，之後大約有六、七人，有黎家平夫妻、林鈺雲、翁秀芳
    、黃宇哲、馬能賢、何靜秋、上訴人等到漢唐公司與被上訴
    人開會，我們想了解公司情況；被上訴人所稱的C公司就是
    美國思科公司，被上訴人表示之前上市（櫃）有將三千張股
    票交給券商，美國思科公司的律師表示說此三千張股票要拿
    回來，但因為被上訴人若直接出手，就會變成內線交易，因
    此被上訴人不能自己買回，所以被上訴人要我們股東購回；
    被上訴人還表示他個人的存摺印章交給美國思科公司財務長
    監管，漢唐光電公司以後會推出很多平台，他把程式碼給美
    國思科公司看，第一次談併購時，他對美國思科公司提出20
    0億美金，美國思科公司的人嚇一跳，後來講法慢慢在變，
    價碼也越來越低。被上訴人還表示如果併購沒有成，我們投
    資的款項本金會原封不動還我們等語（見本院卷第321至322
    頁），核與被上訴人與徐玉琦間如前開四、㈡之簡訊對話內
    容，及證人黎家平於系爭刑案偵查中所為證述相符（見本院
    卷第477至495頁、第297至298頁），堪認屬實。從而，被上
    訴人曾多次親自與上訴人及其他投資人見面、餐敘或聯繫，
    並直接對其等訛稱美國思科公司(或C公司) 將併購漢唐光電
    公司，若併購失敗，將全額退款云云，以此手法直接誘使包
    括上訴人在內之投資人購買漢唐光電公司股票。
㈣、被上訴人抗辯：伊係向徐玉琦借款，故將漢唐光電公司股票
    以每張5萬元之價額設質予徐玉琦，非將股票出賣予徐玉琦
    及其他投資人，且伊已告知徐玉琦不得對外張揚漢唐光電公
    司與美國思科公司併購乙情，徐玉琦擅自向上訴人宣揚，與
    本人無關；且伊之學經歷均屬實，並無不實云云，然查：
　⒈被上訴人於系爭刑案一審準備程序及審理程序，對該案檢察
    官起訴其違反證券交易法第20條第1項規定，以詐欺行為買
    賣有價證券之犯罪事實，多次坦承不諱，首於107年4月25日
    準備程序供稱：我對於檢察官所起訴之犯罪事實，除了金額
    尚待核算，也就是犯罪所得有無超過 1億元以上的部分尚待
    核算，其餘部分的事實我都承認，都認罪；就起訴書所載違
    反證券交易法第20條第1項的部分認罪等語(見系爭刑案一審
    卷一第130至131頁)。復於107年6月20日準備程序坦承：我
    承認檢察官起訴之犯罪事實，但就金額的部分認為還需要做
    核算、對於起訴犯罪事實部分不爭執等語 (見系爭刑案一審
    卷一第162頁)。再於107年7月18日準備程序陳稱：對於起訴
    書所載犯罪事實部分我都承認 (見系爭刑案一審卷二第13至
    14頁)，及於107年8月17日準備程序供述：起訴書所載的犯
    罪事實我承認等語；末於107年11月12日審理程序供稱：對
    於起訴及併辦之犯罪事實沒有意見，我都承認等語(見系爭
    刑案一審卷四第271、280頁)明確，可見被上訴人於系爭刑
    案第一審期間，業經法官多次詢問，經其坦承有以詐欺行為
    買賣有價證券之犯罪事實，現更異前詞，已難採信。
　⒉且苟若被上訴人僅係將股票質押予徐玉琦用以借款，抑或僅
    係徐玉琦自行出售股票予投資者，與被上訴人無關，被上訴
    人何須長期且不間斷地向徐玉琦說明併購案之發展及漢唐光
    電公司前景看好，甚至拜託徐玉琦安撫投資者及爭取資金，
    此從徐玉琦與被上訴人上開前開四、㈡之簡訊對話內容，被
    上訴人均稱「你們手中『員工股』」、「明年底還不成功，一
    毛錢不少全數退回，拜託『大家』耐心等待」、「『大家』一起
    拜拜」、「將『你們』的利益放在第一位」、「為『大家』爭取
    最大利益」、「第一天能五萬美元，十五日前再十萬美元」
    、「週四沒有五萬美元，我不知道如何向C老闆交待」等語
    ，益臻顯然。被上訴人抗辯其與徐玉琦間僅是股票質押之借
    貸關係，顯屬虛偽，要無可採。
　⒊再者，被上訴人於系爭刑案中自承：漢唐光電公司沒有申請
    上市（櫃），與美國思科公司沒有任何關係，亦無洽談併購
    事宜；也未曾做過上市（櫃）輔導等語 (見系爭刑案偵查卷
    106年度他字2866號卷四第75至76、98至99頁，刑案一審卷
    一第82頁)，及台灣思科系統股份有限公司106年9月22日函
    文表示：本公司並無授權任何人與漢唐光電公司洽談併購事
    宜，也無與該公司洽談此事之紀錄一情(見系爭刑案偵查卷 
    106年度偵字27833號卷二第32頁)，顯見漢唐光電公司從無
    上市（櫃）計畫及與美國思科公司協商併購，自不存在所謂
    於上市（櫃）或併購後股價翻漲30至40倍之可能性。且觀，
    被上訴人於漢唐光電公司網頁記載其於西元1987至1996年於
    美國之學經歷（見系爭刑案偵查卷107年度偵字7066號卷三
    第82至106頁），然被上訴人於77年1月1日至81年3月31日間
    無任何入出境資料，此有被上訴人77年迄今之入出境查詢資
    料所示(見系爭刑案偵查卷106年度偵字27833號卷二第32至 
    35頁) ，難認上開網頁所載之學經歷為真。且被上訴人自始
    無法提出其具備美國史丹佛大學電腦科學博士學位及美國貝
    爾實驗室研究員之學經歷之證據資料以佐（見本院卷第73頁
    ），益徵被上訴人對外宣揚漢唐光電公司營運良好，即將於
    近年內上市（櫃）及被美國思科公司併購，股東日後出售股
    票將有高額獲利，若併購不成會將投資款全額退還，及其學
    經歷，均屬不實。
　⒋綜上，上訴人主張被上訴人親自及透過徐玉琦對外宣稱其學
    經歷、漢唐光電公司與美國思科公司進行併購等，及購買漢
    唐光電公司股票之投資者日後將大幅獲利，如併購不成功，
    將一毛錢不少全數退回予投資者等不實話術，詐騙上訴人購
    買漢唐光電公司股票等語，堪認屬實。被上訴人前開辯稱，
    則與事證不合，委無可採。
㈤、又被上訴人抗辯：附表所示上訴人交付予徐玉琦之款項，有
    部分是徐玉琦向上訴人借貸，有部分是上訴人向徐玉琦購買
    股票，上訴人非透過徐玉琦向伊購買股票；且徐玉琦已買回
    上訴人之股票，上訴人未受有損害云云。經查：
　⒈被上訴人對上訴人施以詐術，致上訴人購買漢唐光電公司股
    票，業如前述。且參證人徐玉琦於系爭刑案偵查中結證：我
    從100年間開始陸續幫被上訴人賣出七千多張股票。我找了
    清單上之投資人，大部分的投資款是先匯到我華南銀行及中
    國信託銀行帳戶，我再轉到被上訴人指定的中國信託帳戶。
    被上訴人一開始說股票是員工認股，不可以登記我以外的人
    ，後來被上訴人又說併購案有閉鎖期，且股東名冊已經交給
    美國思科公司，不能過戶等語（見本院卷第321至322頁），
    核與證人即其他投資人郭裕杰於系爭刑案偵查中證述向被上
    訴人購買股票之投資款均係匯給徐玉琦，股票從未過戶等語
    相同（見本院卷第299至302頁），堪認屬實。從而，投資人
    向被上訴人購買股票之投資款係先匯款至徐玉琦帳戶，再由
    徐玉琦帳戶匯款予被上訴人，且被上訴人藉詞其以員工認股
    方式將其所有股票登記於徐玉琦名下以及併購前為閉鎖期，
    無法將股票過戶予各投資者，迄今未辦理股票過戶予投資人
    。
　⒉再查，徐玉琦提出漢唐光電公司之投資人清單（見系爭刑案
    偵查卷106年度他字2866號卷二第138至137頁，本院卷第465
    至474頁），顯示上訴人分次購買漢唐光電公司股票之投資
    金額（新台幣/萬）為「145、375、75」，並註記已退還「
　　46」，以及購買股票之張數為「29、75、6」，可見上訴人
    自101年起投資金額約為549萬元（計算式：145+375+75-46＝
    549），購買之股票約為110張（計算式：29+75+6＝110）等
    情明確。又上訴人如附表編號6、7、9、10所示於103年1月2
    1日、3月13日、3月24日、5月5日分別匯款250萬、100萬、2
    5萬、125萬元至徐玉琦帳戶，共計500萬元；徐玉琦另分別
    於103年1月21日、3月3日、3月14日、3月31日、5月8日匯款
    190萬、60萬、100萬、25萬、200萬元予被上訴人，共計575
    萬元，此有上訴人匯款傳票及徐玉琦位於中國信託銀行帳戶
    之交易明細在卷可證（見原審卷第171至212頁），且為兩造
    所不爭執（見不爭執事項㈤、㈥），可見上訴人匯款金額共計
    500萬元與徐玉琦整理上訴人之投資款金額549萬元數額相近
    ，且細究上訴人匯款予徐玉琦、徐玉琦再匯款予被上訴人之
    各筆資金，多為同日或數日之內之匯款，二者時間密接，並
    參酌證人徐玉琦前開證述「投資人的投資款會先匯到徐玉琦
    名下帳戶，再由徐玉琦轉到被上訴人指定的帳戶」之投資款
    交付方式，益徵上訴人主張附表編號6、7、9、10所示其匯
    給徐玉琦之款項均係用以向被上訴人購買股票之投資款一情
    為真，自應採信。至被上訴人辯稱附表所示之款項有部分乃
    上訴人與徐玉琦間借款資金往來，非購買股票之投資款云云
    ，未特定係附表編號幾之何筆款項，且自始未提出任何事證
    以實其說，被上訴人此部分抗辯，要無可採。
　⒊另被上訴人辯稱：徐玉琦已買回上訴人之股票，上訴人未受
    有損害云云，固據其提出徐玉琦與林鈺雲間簡訊對話內容以
    佐（見原審卷第215頁）。然觀此對話內容，徐玉琦僅表示
    「我姑姑把買我爸爸房子的錢300萬匯在我大陸的戶頭，在
    壹週刊爆料徐國良之後，我把他掏空去買回蕭仁豪和楊先生
    的股票」等語，惟自前、後對話內容，無從確認此處之楊先
    生為何人，亦無法證明上訴人之投資款均已收回。且縱然徐
    玉琦確實曾向上訴人買回部分之股票，然依漢唐光電公司投
    資人清單所示，徐玉琦就退還上訴人之款項有加以記載，是
    依清單最後結算結果，上訴人之投資金額尚有549萬元，被
    上訴人辯稱上訴人之投資款均已收回云云，洵屬無據。
㈥、按因故意或過失，不法侵害他人之權利者，負損害賠償責任
    ，民法第184條第1項前段定有明文。查被上訴人詐欺使上訴
    人購買漢唐光電公司股票，並交付如附表編號6、7、9、 10
    所示之投資款共計500萬元，被上訴人自係因故意不法侵害
    上訴人之意思自由權利，致上訴人受有500萬元之損害，則
    上訴人依民法第184條第1項前段規定，請求被上訴人負侵權
    行為損害賠償責任，自屬有據。則上訴人主張之其餘請求權
    基礎即無另予審究必要，附此敘明。
五、綜上所述，上訴人依民法第184條第1項前段規定，請求被上
    訴人給付500萬元，及自起訴狀繕本送達翌日即107年8月16
    日（見原審重附民卷第13頁送達證書）起至清償日止，按年
    息5%計算之利息，為有理由，應予准許。從而原審就上開應
    准許部分，為上訴人敗訴之判決，尚有未洽，上訴論旨指摘
    原判決此部分不當，求予廢棄改判，為有理由，爰由本院廢
    棄改判如主文第2項所示。兩造分別陳明願供擔保宣告准免
    假執行，經核均無不合，爰分別酌定相當擔保金額准許之。
六、本件事證已臻明確，兩造其餘之攻擊或防禦方法及所用之證
    據，經本院斟酌後，認為均不足以影響本判決之結果，爰不
    逐一論列，附此敘明。
七、據上論結，本件上訴為有理由，依民事訴訟法第450條、第 
    463條、第390條第2項、第392條第2項、第78條，判決如主
    文。
中　　華　　民　　國　　109 　年　　5 　　月　　26　　日
                    民事第二十一庭
                        審判長法  官  翁昭蓉
                              法  官  鍾素鳳
                              法  官  羅惠雯
正本係照原本作成。
如不服本判決，應於收受送達後20日內向本院提出上訴書狀，其
未表明上訴理由者，應於提出上訴後20日內向本院補提理由書狀
（均須按他造當事人之人數附繕本）上訴時應提出委任律師或具
有律師資格之人之委任狀；委任有律師資格者，另應附具律師資
格證書及釋明委任人與受任人有民事訴訟法第466 條之1第1項但
書或第2項（詳附註）所定關係之釋明文書影本。如委任律師提
起上訴者，應一併繳納上訴審裁判費。
中　　華　　民　　國　　109 　年　　5 　　月　　26　　日
    　　　　　　　　　　　　　書記官  洪秋帆
附註：
民事訴訟法第466條之1（第1項、第2項）：
對於第二審判決上訴，上訴人應委任律師為訴訟代理人。但上訴
人或其法定代理人具有律師資格者，不在此限。
上訴人之配偶、三親等內之血親、二親等內之姻親，或上訴人為
法人、中央或地方機關時，其所屬專任人員具有律師資格並經法
院認為適當者，亦得為第三審訴訟代理人。　　　　　　　　　
　　　
































































　　　　　　　　　　　　　　　　　　　　　　　　　
附表：
編號 日期 金額（新臺幣） 上訴人支付款項予徐玉琦之方式 徐玉琦匯款被上訴人之時間、方式 備註 1 101 年6 月6 日 5萬元 由劉莒光匯款至徐玉琦華南銀行000000000000號帳戶。 101年6月22日匯款5萬元至被上訴人中國信託商業銀行0000000000000號帳戶，又於當日單筆匯款20萬元。 非本件審理範圍 2 102 年6 月14日 10萬元 支票存款至徐玉琦上開華南銀行帳戶 於102年10月8日匯款45萬元至被上訴人中信銀行0000000000000 號帳戶，又於當日匯款50萬元。 非本件審理範圍 3 102 年9 月17日 35萬元 支票存款至徐玉琦上開華南銀行帳戶   4 102 年10月16日 50萬元 102年10月21日匯款林鈺雲還陳淑純 102年10月8日匯款50萬元至被上訴人上開中信銀行帳戶，並於當日匯款200萬元，於同年9月26日自陳淑純週轉200萬元。 非本件審理範圍 5 102 年11月12日 50萬元 102年11月18日匯款林鈺雲還黃榮國 102月11月9日匯款50萬元至被上訴人上開中信銀行帳戶，並於當日匯款50萬元；於同年11月8日自黃榮國週轉85萬元。 非本件審理範圍 6 103 年1 月21日 250萬元 匯款至徐玉琦中國信託銀行000000000000帳戶。 ⑴於103年1月21日匯款190萬元。 ⑵於103年3月3日匯款60萬元至被上訴人中信銀行000000000000號帳戶。 本件審理範圍 7 103 年3 月13日 100萬元 匯款至徐玉琦上開中信銀行帳戶 103年3月14日匯款100萬元至被上訴人上開中信銀行帳戶。 本件審理範圍 8 103 年3 月24日 100萬元 匯款至徐玉琦上開中信銀行帳戶 103年3月25日匯款100萬元至被上訴人上開中信銀行帳戶。 非本件審理範圍 9 103 年3 月24日 25萬元 匯款至徐玉琦上開中信銀行帳戶 103年3月31日匯款25萬元至被上訴人上開中信銀行帳戶，並於當日匯款150萬元。 本件審理範圍 10 103 年5 月5 日 125萬元 匯款至徐玉琦上開中信銀行帳戶 103年5月8日匯款25萬元至被上訴人上開中信銀行帳戶，並於當日匯款200萬元（其中125萬元即上訴人之投資款）。 本件審理範圍 合計  7,500,000元